臺灣高雄地方法院刑事判決
111年度審訴字第507號
公  訴  人  臺灣高雄地方檢察署檢察官
被      告  陳建智



上列被告因違反毒品危害防制條例案件，經檢察官提起公訴（11
1年度毒偵字第746號），本院合議庭裁定由受命法官進行簡式審
判程序，判決如下：
    主  文
陳建智施用第一級毒品，處有期徒刑肆月，如易科罰金，以新臺
幣壹仟元折算壹日。
    事  實
一、陳建智明知海洛因、甲基安非他命係毒品危害防制條例第2條
    第2項第1款、第2款所列之第一級、第二級毒品，不得非法持
    有、施用，竟基於施用第一級毒品海洛因、第二級毒品甲基
    安非他命之犯意，於民國110年10月8日7時許，在其位於高
    雄市○○區○○街00號住處內，以將海洛因及甲基安非他命混同
    置入玻璃球內燒烤產生煙霧吸食之方式，同時施用海洛因及
    甲基安非他命1次。嗣於同日22時40分許，在高雄市○○區○○○
    街0號臺華輪上船處因另案通緝為警緝獲，其於前揭施用毒
    品犯行尚未經有偵查權限之機關或公務員發覺前，主動坦承
    施用海洛因，自首而願接受裁判，復經其同意採尿送驗，檢
    驗結果呈可待因、嗎啡、安非他命、甲基安非他命陽性反應
    ，始悉上情。
二、案經高雄市政府警察局鹽埕分局報告臺灣高雄地方檢察署檢
    察官偵查起訴。
    理  由
一、程序方面：
    本件被告陳建智所犯係死刑、無期徒刑、最輕本刑為3年以
    上有期徒刑以外之罪，其於準備程序就被訴事實為有罪之陳
    述，經告知簡式審判程序之旨，並聽取檢察官與被告之意見
    後，本院合議庭裁定改行簡式審判程序。又本件之證據調查
    ，依刑事訴訟法第273條之2規定，不受同法第159條第1、第
    161條之2、第161條之3、第163條之1及第164條至第170條規
    定之限制，均合先敘明。
二、認定犯罪事實所憑之證據及其理由：
（一）上開事實，業經被告於本院審理時坦承不諱（見本院卷第
      125、141、145頁），並有正修科技大學超微量研究科技
      中心尿液檢驗報告、高雄市政府警察局鹽埕分局毒品尿液
      編號姓名對照表附卷可參，足認被告自白與事實相符，並
      有證據補強，洵堪採為論罪科刑之依據。
（二）按觀察、勒戒或強制戒治執行完畢釋放後，3年內再犯毒
      品危害防制條例第10條之罪者，檢察官應依法追訴，毒品
      危害防制條例第23條第2項定有明文。查被告陳建智前因
      施用毒品案件，經本院以109年度毒聲字第175號裁定送觀
      察、勒戒後，認有繼續施用毒品之傾向，復經本院以110
      年度毒聲字第348號裁定令入戒治處所施以強制戒治，嗣
      經本院以110年度聲字第1176號裁定免予繼續執行，於110
      年5月19日釋放出所，並經檢察官以110年度戒毒偵字第88
      號為不起訴處分確定，此有臺灣高等法院被告前案紀錄表
      在卷可憑，則被告於前揭強制戒治執行完畢釋放出所後3
      年內再犯本件施用毒品案件，依上開規定，檢察官起訴程
      序，即無不合。從而，本案事證明確，被告犯行堪以認定
      ，應依法論科。
三、論罪科刑：
（一）罪名：
　　　核被告所為，係犯毒品危害防制條例第10條第1項施用第
      一級毒品罪及同條第2項施用第二級毒品罪。其施用前持
      有海洛因及甲基安非他命之低度行為，為其施用海洛因及
      甲基安非他命之高度行為所吸收，不另論罪。被告以一行
      為同時觸犯施用第一級毒品及施用第二級毒品2罪名，為
      想像競合犯，應依刑法第55條前段規定，從一重論以施用
      第一級毒品罪。  
（二）刑之加重、減輕事由：
　　1.公訴意旨雖認被告本件犯行應論以累犯，惟並未就構成累
      犯之事實及應加重其刑之具體事項提出相關證明方法，是
      參111年4月27日最高法院110年度台上大字第5660號裁定
      意旨，爰毋庸依職權調查並為相關之認定，然因累犯資料
      本來即可在刑法第57條第5款「犯罪行為人之品行」中予
      以評價，本院審理時仍得就被告可能構成累犯之前科、素
      行資料，列為刑法第57條第5款所定「犯罪行為人之品行
      」之審酌事項，併此敘明。 
　　2.按具有裁判上一罪關係之犯罪，苟全部犯罪未被發覺前，
      行為人僅就其中一部分犯罪自首，仍生全部自首之效力。
      本件被告於有偵查犯罪職權之員警尚未知悉、亦乏跡證合
      理懷疑其有施用毒品犯行前，向員警坦承施用第一級毒品
      ，自首而接受裁判之事實，有警詢筆錄在卷可佐（見警卷
      第3頁），其斯時雖未坦承施用第二級毒品，然依前揭意
      旨，因其自首施用第一級毒品，仍生全部自首之效力，爰
      依刑法第62條前段規定減輕其刑。
（三）刑罰裁量：
　　  爰以行為人之責任為基礎，審酌被告前經強制戒治，猶未
      能徹底戒絕毒品，而再犯此案，足見其戒毒之意志尚仍不
      堅，未能體悟施用毒品對自身、家人造成之傷害及社會之
      負擔，所為自屬可議；惟念及被告犯後坦承犯行，且施用
      毒品本質上係屬戕害自身健康之行為，尚未直接危害他人
      ，反社會性程度應屬較低，兼衡本件犯罪之手段、情節、
      所生危害、智識程度、家庭生活、經濟狀況及欠佳之健康
      狀況（涉被告個人隱私，均詳卷）等一切具體情狀，量處
      如主文所示之刑，並諭知易科罰金之折算標準。
據上論斷，應依刑事訴訟法第273條之1第1項、第284條之1、第2
99條第1項前段，毒品危害防制條例第10條第1項、第2項，刑法
第11條前段、第55條前段、第62條前段，第41條第1項前段，判
決如主文。
本案經檢察官洪瑞芬提起公訴，檢察官范文欽到庭執行職務。
中　　華　　民　　國　　111 　年　　9 　　月　　13　　日
                  刑事第五庭  法  官    黃政忠 
以上正本證明與原本無異。
如不服本判決應於收受送達後20日內向本院提出上訴書狀，並應
敘述具體理由；如未敘述上訴理由者，應於上訴期間屆滿後20日
內向本院補提理由書（均須按他造當事人之人數附繕本）「切勿
逕送上級法院」。
「因疫情而遲誤不變期間，得向法院聲請回復原狀」。
中　　華　　民　　國　　111 　年　　9 　　月　　14 　 日
                              書記官    儲鳴霄
附錄本判決論罪科刑法條：
毒品危害防制條例第10條
施用第一級毒品者，處6月以上5年以下有期徒刑。
施用第二級毒品者，處3年以下有期徒刑。